【裁判字號】    91,交易,632
【裁判日期】    920311
【裁判案由】    公共危險等
【裁判全文】
臺灣臺中地方法院刑事判決                        九十一年度交易字第六三二號
    公  訴  人  臺灣台中地方法院檢察署檢察官
    被      告  乙○○
右列被告因公共危險等案件，經檢察官提起公訴 (九十一年度偵字第一九六○九號)
本院判決如左：
    主  文
乙○○服用酒類，不能安全駕駛動力交通工具而駕駛，處拘役參拾日。如易科罰金，
以參佰元折算壹日。
被訴過失傷害部分，公訴不受理。
    事  實
一、乙○○明知喝酒超過特定程度（飲酒後其每公升吐氣之酒精含量量超過０．五五
    ｍｇ以上）即不能安全駕駛動力交通工具，竟於民國（下同）九十一年十月五日
    十八時三十分許，在其位於台中市○區○○街一一六巷六號家中，與友人飲用藥
    酒後，其呼氣所含酒精成分為每公升０點八五毫克，已達不能安全駕駛動力交通
    工具之程度，仍於同日二十時許，駕駛車號５Ｑ－９１７１號自小貨車，沿台中
    市○○○路由五權南路往五權路方向行駛。行經台中市○○○路與五權西一街口
    欲左轉五權西一街時，應注意飲酒後吐氣所含酒精成份超過每公升○．二五毫克
    以上者，不得駕車，且應注意轉彎車應讓直行車先行，左轉彎時，應行至交岔路
    口中心處左轉，不得佔用來車道搶先左轉，依當時情形，並無不能注意之情事，
    竟疏於注意，而未讓行駛於對向車道直行之由甲○○所騎乘車牌號碼ＶＰＩ－七
    九七號之機車先行通過，而遽然左轉。致甲○○之機車煞車不及，其機車左前側
    與乙○○自小貨車之車頭左側發生撞擊，甲○○因而彈起撞擊乙○○自小貨車左
    前擋風玻璃後落地，因而受有臉、頭皮及頸挫傷、頭部外傷、腦震盪、軀幹多處
    挫傷、腦內出血等傷害（傷害部分於審理中撤回告訴）。經警當場檢測乙○○呼
    氣所含酒精成分為每公升０點八五毫克，始為警查獲。
二、案經甲○○訴由台中市警察局第一分局報告檢察官偵查起訴。
    理  由
甲、有罪部分：
一、右揭酒後駕車肇事之事實，業據被告乙○○於偵審中供承不諱，核與被害人甲○
    ○之指訴情節相符，並有台中市○○○道路交通事故調查報告表、刑法第一百八
    十五條之三案件測試觀察紀錄表、台中市警察局舉發違反道路交通管理事件通知
    單、酒精測試表各乙紙及現場照片四幀在卷可稽。按刑法第一百八十五條之三，
    條文中所稱「不能安全駕駛動力交通工具」係屬不確定之法律概念，除衡之行為
    人駕車時飲用酒類之程度及血液中酒精含量之多寡外，並應參以行為人當時之精
    神狀態、駕馭車輛之情形及對於交通號誌或指揮之遵守能力，以資相佐，斷非徒
    以飲酒數量作為取決是否成罪之唯一標準。惟駕駛人於呼氣中酒精濃度達每公升
    零點五五毫克以上者，依据科學數据統計結果，其肇事率為常人之十倍，固呼氣
    中酒精濃度達每公升零點五五毫克以上者，得認為不能安全駕駛，已無疑議，法
    務部八十八年五月十八日法八八檢字第００一六六九號函即同此意旨。被告駕車
    前即已飲用酒類，於駕駛車輛肇事後，經警測定其吐氣中所含酒精成分已達每公
    升零點八五毫克，揆之前揭說明，其駕駛車輛之注意能力已因飲酒而較平日為低
    ，並與他車發生碰撞，顯已不能安全駕駛動力交通工具事証明確，被告犯行堪以
    認定。
二、核被告所為係犯刑法第一百八十五條之三之公共危險罪。爰審酌被告犯罪所生危
    害尚非重大，於警訊及審理中坦承犯行，於審理中已與被害人達成和解並賠償其
    損害，犯後態度尚稱良好等一切情狀，量處如主文所示之刑，並諭知易科罰金之
    折算標準。
乙、不受理部分：
一、公訴意旨另以：被告於右揭時地酒後駕駛車牌號碼５Ｑ－９１７１號自小貨車，
    沿台中市○○○路由五權南路往五權路方向行駛。行經台中市○○○路與五權西
    一街口欲左轉五權西一街時，應注意飲酒後吐氣所含酒精成份超過每公升○．二
    五毫克以上者，不得駕車，且應注意轉彎車應讓直行車先行，左轉彎時，應行至
    交岔路口中心處左轉，不得佔用來車道搶先左轉，依當時情形，並無不能注意之
    情事，竟疏於注意，而未讓行駛於對向車道直行之由甲○○所騎乘車牌號碼ＶＰ
    Ｉ－七九七號之機車先行通過，而遽然左轉。致甲○○之機車煞車不及，其機車
    左前側與乙○○自小貨車之車頭左側發生撞擊，甲○○因而彈起撞擊乙○○自小
    貨車左前擋風玻璃後落地，因而受有臉、頭皮及頸挫傷、頭部外傷、腦震盪、軀
    幹多處挫傷、腦內出血等傷害，因認被告犯有刑法第二百八十四條第二項前段之
    業務過失傷害罪等語。
二、按告訴乃論之罪，其告訴人於第一審辯終結前，得撤回其告訴；又告訴經撤回者
    ，應諭知不受理之判決，刑事訴訟法第二百三十八條第一項、第三百零三條第三
    款分別定有明文。經查本件被告上開犯行經檢察官以刑法第二百八十四條第二項
    前段之過失傷害罪提起公訴，依同法第二百八十七條前段規定係屬告訴乃論之罪
    ，茲據告訴人甲○○於辯論終結前撤回其告訴，有撤回告訴狀在卷可稽，依前開
    規定，爰不經言詞辯論逕行諭知不受理之判決。
丙、據上論斷，應依刑事訴訟法第二百九十九條第一項前段、第三百零三條第三款、
    第三百零七條、刑法第一百八十五條之三、第四十一條第一項前段、罰金罰鍰提
    高標準條例第二條，判決如主文。
中      華      民      國    九十二    年      三      月     十一     日
                                    臺灣臺中地方法院交通法庭
                                        法  官   許  金  樹
右正本證明與原本無異。
如不服本判決，應於判決送達後十日內向本院提出上訴狀( 應附繕本 )，上訴於臺灣
高等法院臺中分院。
                                        書記官
中      華      民      國    九十二    年      三      月     十一     日
刑法第一百八十五條之三：
服用毒品、麻醉藥品、酒類或其他相類之物，不能安全駕駛動力交通工具而駕駛者，
處一年以下有期徒刑、拘役或三萬元以下罰金。


司法院資訊處製作；財團法人民間司法改革基金會備份。
